臺灣彰化地方法院刑事判決　　　　　　　　　　　　　九十一年度訴字第一一六號
　　公　訴　人　臺灣彰化地方法院檢察署檢察官
　　被　　　告　甲　○　○
　　　　　　　（原名賴國雄）
右列被告因違反毒品危害防制條例案件，經檢察官提起公訴（九十年度毒偵字第四七
七六號、九十一年度毒偵字第二二號）及移送併辦（九十一年度毒偵字第一三二七號
），本院判決如左：
     主  文
甲○○施連續施用第一級毒品，累犯，處有期徒刑玖月，扣案之海洛因肆包（其中三
包合計淨重參點壹肆公克，另一包淨重零點玖肆公克）沒收銷燬之；又施用第二級毒
品，累犯，處有期徒刑伍月。應執行有期徒刑壹年壹月；扣案之海洛因肆包（其中參
包合計淨重參點壹肆公克，另一包淨重零點玖肆公克）沒收銷燬之。
     事  實
一、甲○○（原名賴國雄）前因違反肅清煙毒條例等案件，經本院判處應執行有期徒
    刑五年確定，於民國八十七年十二月五日假釋期滿未經撤銷，視為已執行完畢。
    又因施用毒品案件，經本院裁定送觀察勒戒，結果認有繼續施用毒品之傾向，而
    由本院裁定移送強制戒治，經戒治期滿，由檢察官於九十年六月十三日以九十年
    度戒毒偵字第八四一號、第八四二號、第八四三號、第八四四號、第八四五號、
    第八四六號、第八四七號、第八四八號為不起訴處分確定。惟甲○○仍未戒除毒
    癮，又基於施用第一級毒品之概括犯意，自九十年十一月初起至九十一年五月二
    十二日上午止，在彰化縣大村鄉○村村○○路○段一七九巷四三號之住處，以將
    海洛因摻入香煙中持以吸食之方式，連續施用第一級毒品海洛因多次，平均每一
    至二天施用一次；另於九十年十二月四日或其前四日內，於不詳之時間及地點，
    施用第二級毒品甲基安非他命一次。嗣分別於九十年十二月四日二十時三十分許
    ，及九十一年五月二十二日十三時三十分許，各在彰化縣埔心鄉○○村○○路○
    段三五八巷口，及花壇鄉○○村○○路○○路口為警查獲，並分別扣得甲○○所
    有之海洛因三包（合計淨重三、一四公克）及海洛因一包（淨重○、九四公克）
    。
二、案經彰化縣警察局員林分局、鹿港分局分別報請台灣彰化地方法院檢察署檢察官
    偵查起訴及移送併辦。
    理  由
一、訊據被告甲○○僅坦承施用毒品海洛因之犯行，否認有施用毒品甲基安非他命之
    犯行。經查：被告於查獲後經警方採尿送驗之結果，呈現嗎啡類陽性反應（按海
    洛因於人體代謝後呈現嗎啡類反應），此有彰化縣衛生局煙毒尿液檢驗成績書二
    紙及該彰化縣警察局查獲嫌犯尿液編號與姓名對照表在卷可稽，又扣案之白色粉
    末經送驗之結果，確含有毒品海洛因之成分（其中第一次警方查扣之三包海洛因
    合計淨重三、一四公克，另一次查扣之海洛因一包淨重○、九四公克），有法務
    部調查局鑑定通知書二紙附卷可憑，足認被告自白施用海洛因之部分與事實相符
    。至被告雖否認施用第二級毒品，惟按甲基安非他命經施用後約百分之七十於二
    十四小時內自尿中排出，約百分之九十於九十六小時內自尿中排出，且甲基安非
    他命成分之檢出與其投與方式、投與量、個人體質、採尿時間與檢測儀器之精密
    度等諸多因素有關，因此僅憑尿液中呈安非他命陽性反應，並無法確實推算吸食
    時間距採集時間之長短，惟依上述資料推斷，最長可能不會超過四日，此有行政
    院衛生署藥物食品檢驗局八十一年二月八日（八一）藥檢壹字第一一五六號函可
    資參照，而被告於九十年十二月四日為警查獲後之尿液鑑定報告中記載「甲基安
    非他命類呈陽性反應」之檢驗結果，足見被告為警查獲前四日之內，應有施用第
    二級毒品甲基安非他命之犯行，是其所辯不足採信。又被告曾因施用毒品案件，
    經本院裁定移送觀察勒戒，結果認有繼續施用毒品之傾向，再由本院裁定移送強
    制戒治，嗣戒治期滿後，由檢察官於九十年六月十三日以九十年度戒毒偵字第八
    四一號、第八四二號、第八四三號、第八四四號、第八四五號、第八四六號、第
    八四七號、第八四八號為不起訴處分確定等情，有台灣彰化地方法院檢察署檢察
    官不起訴處分書、台灣高等法院被告全國前案紀錄表、台灣彰化地方法院檢察署
    刑案資料查註紀錄表在卷可參。本件事證明確，被告犯行堪以認定。
二、按海洛因係毒品危害防制條例第二條第二項第一款所規定之第一級毒品，甲基安
    非他命係同條項第二款所規定之第二級毒品；被告前因施用毒品案件，經裁定移
    送強制戒治期滿，並由檢察官為不起訴處分後，於五年內再度施用第一、二級毒
    品，核其所為，係犯毒品危害防制條例第十條第一項之施用第一級毒品罪及同條
    第二項施用第二級毒品罪。又其施用第一級及第二級毒品而持有該毒品之低度行
    為，均為施用毒品之高度行為所吸收，爰不另論罪。至被告多次施用第一級毒品
    之犯行，時間緊接，犯罪構成要件相同，顯係基於概括之犯意反覆為之，為連續
    犯，應論以一罪，並依法加重其刑。又被告所犯上述二罪，犯意各別，行為互殊
    ，應分論併罰。另查被告原名賴國雄，其曾因違反肅清煙毒條例案件，經本院判
    處有期徒刑五年，於八十七年十二月五日假釋期滿未經撤銷，視為已執行完畢等
    情，有台灣彰化地方法院檢察署前案資料查註紀錄表在卷可稽，其於五年內再犯
    本件有期徒刑以上之二罪，均為累犯，應各就其施用第一、二級毒品之罪分別依
    法遞加重其刑及加重其刑。至起訴書除記載被告於九十年十二月四日或其前三日
    內之某時施用第一級毒品外，並未論及被告其餘施用第一級毒品之犯行，惟該其
    餘部分與前述有罪之部分，既有連續犯之裁判上一罪關係，基於審判不可分之原
    則，本院自應一併審理之。末審酌吸毒雖係自戕行為，惟對家庭及社會之影響甚
    大，且被告前因施用毒品經強制戒治完畢後，仍再度施用毒品不輟，顯見其並無
    禁絕毒品之決心，及其於犯後坦承部分犯行之態度等一切情狀，各就其施用第一
    級毒品及第二級毒品之犯行，分別量處如主文所示之刑，並定其應執行之刑，以
    示懲戒。至被告於九十年十二月四日二十時三十分許，及九十一年五月二十二日
    十三時三十分許為警查獲時，所分別扣案之毒品海洛因三包（合計淨重三、一四
    公克）及毒品海洛因一包（淨重○、九四公克），均應依毒品危害防制條例第十
    八條第一項前段宣告沒收銷燬之。
據上論斷，應依刑事訴訟法第二百九十九條第一項前段，毒品危害防制條例第十條第
一項、第二項、第十八條第一項前段，刑法第十一條前段、第五十六條、第四十七條
、第五十一條第五款，判決如主文。
本案經檢察官陳茂亭到庭執行職務。
中      華      民      國    九十一    年      九      月      十九    日
                              台灣彰化地方法院刑事第三庭
                                         審判長法官  余   仕  明
                                         法      官  李   雅  俐
                                         法      官  黃   玉  齡
右正本證明與原本無異。
如不服本判決，應於判決送達後十日內向本院提出上訴狀( 須附繕本 )。
                                         法院書記官  林  憲  男
中      華      民      國    九十一    年      九      月      二十三  日
毒品危害防制條例第十條
施用第一級毒品者，處六月以上五年以下有期徒刑。
施用第二級毒品者，處三年以下有期徒刑。
